【裁判字號】    97,訴,1221
【裁判日期】    970506
【裁判案由】    毒品危害防制條例
【裁判全文】
臺灣板橋地方法院刑事判決              97年度訴字第1221號
公  訴  人  臺灣板橋地方法院檢察署檢察官
被      告  甲○○
上列被告因違反毒品危害防制條例案件，經檢察官提起公訴（96
年度毒偵字第9130號），本院訊問被告為有罪陳述後，改依簡式
審判程序審理，並判決如下：
    主  文
甲○○施用第一級毒品，累犯，處有期徒刑拾月，扣案之海洛因
貳包（驗餘淨重零點肆陸壹捌公克）及含有難以析離之海洛因成
分之殘渣袋捌個均沒收銷燬之，注射針筒壹支沒收；又施用第二
級毒品，累犯，處有期徒刑伍月，扣案之甲基安非他命壹包（驗
餘淨重拾陸點伍伍玖公克）及含有難以析離之甲基安非他命成
分之殘渣袋貳個均沒收銷燬之，吸食器壹組沒收。應執行有期徒
刑壹年貳月，扣案之海洛因貳包（驗餘淨重零點肆陸壹捌公克）
、含有難以析離之海洛因成分之殘渣袋捌個、甲基安非他命壹包
（驗餘淨重拾陸點伍伍玖公克）及含有難以析離之甲基安非他
命成分之殘渣袋貳個均沒收銷燬之，注射針筒壹支及吸食器壹組
均沒收。
    事  實
一、甲○○前於民國81年間因違反肅清煙毒條例案件，經本院判
    處有期徒刑3 年4 月確定，自82年6 月10日起算刑期，於83
    年11月3 日假釋出監付保護管束。嗣於假釋期間，又因違反
    肅清煙毒條例及麻醉藥品管理條例等案件，各經判處有期徒
    刑8 月、3 年6 月及3 年2 月確定，經臺灣高等法院以85年
    度聲字第795 號裁定應執行有期徒刑7 年確定，上開假釋亦
    經撤銷，自85年4 月19日起算刑期，並接續執行前開假釋撤
    銷後之殘刑1 年11月1 日，於88年12月17日假釋出監付保護
    管束。詎於假釋期間之91年間又因施用毒品案件，經臺灣彰
    化地方法院以91年度毒聲字第2698號裁定送勒戒處所觀察勒
    戒後，認無繼續施用傾向，於92年1 月10日執行完畢出所，
    並由臺灣彰化地方法院檢察署檢察官於92年1 月6 日以91年
    度毒偵字第2602號為不起訴處分確定。上開假釋再經撤銷，
    自91年5 月30日起算刑期，並於95年6 月13日縮刑期滿執行
    完畢。
二、詎甲○○不知悛悔，明知海洛因及甲基安非他命分別係毒品
    危害防制條例第2 條第2 項第1 款、第2 款所定之第一級、
    第二級毒品，依法均不得施用、持有，竟於基於施用第一級
    毒品海洛因之犯意，於96年11月7 日晚間某時，在其臺北縣
    永和市○○路122 號7 樓住處，以針筒注射之方式，施用第
    一級毒品海洛因1 次；另基於施用第二級毒品安非他命之犯
    意，於同日晚間某時，在上址復以吸食器燒烤煙霧之方式施
    用安非他命1 次。嗣經警於96年11月8 日下午13時許，在臺
    北縣永和市○○路586 號前查獲，並扣得第一級毒品海洛因
    2 包（驗餘淨重0.4618公克）、第二級毒品甲基安非他命1
    包（驗餘淨重16.3559 公克）、含有難以析離之海洛因成分
    之殘渣袋8 個、含有難以析離之甲基安非他命成分之殘渣袋
    2 個，與其所有供施用毒品所用之針筒1 支、吸食器1 組等
    物。
三、案經臺北縣政府警察局中和分局報告臺灣板橋地方法院檢察
    署檢察官偵查起訴。
    理  由
一、訊據被告甲○○於警詢、偵查及本院審理中，對上揭事實坦
    承不諱，此外，被告經警於96年11月8 日下午16時40分許採
    尿送驗結果（檢體編號：0000000000號），呈嗎啡及甲基安
    非他命陽性反應，有姓名代碼對照表、臺灣檢驗科技股份有
    限公司濫用藥物尿液檢驗報告各1 件在卷可查（見96年毒偵
    字第9130號卷第18、37頁）。此外，並有含有難以析離之海
    洛因成分之殘渣袋8 個、含有難以析離之安非他命成分之殘
    渣袋2 個，與被告所有供施用毒品所用之注射針筒1 支、吸
    食器1 組扣案可稽，另有照片附卷可佐（見上開卷第19至27
    頁）。而扣案之白粉2 包（驗餘淨重0.4618公克）及白色晶
    體1 包（驗餘淨重16.3559 公克）分別屬海洛因及甲基安非
    他命成分，亦有交通部民用航空局航空醫務中心毒品鑑定書
    2 件附於本院卷內可查。足見被告所為自白與事實相符，而
    得採為認定之依據。次查，被告於91年間因施用毒品案件，
    經臺灣彰化地方法院以91年度毒聲字第2698號裁定送勒戒處
    所觀察勒戒後，認無繼續施用傾向，於92年1 月10日執行完
    畢出所乙節，有台灣高等法院被告前案紀錄表及刑案查註紀
    錄表各1 件在卷可稽。本件被告於上開觀察勒戒執行完畢後
    5 年內再犯施用毒品犯行，事證明確，堪予認定。
二、按海洛因、甲基安非他命分屬毒品危害防制條例第2 條第2
    項第1 款、第2 款所列之第一級毒品及第二級毒品，核被告
    甲○○所為，係犯毒品危害防制條例第10條第1 項、第2 項
    之施用第一級毒品海洛因罪及施用第二級毒品甲基安非他命
    罪。其施用前後非法持有第一級毒品、第二級毒品之低度行
    為，均已為施用之高度行為所吸收，不另論罪。又被告所犯
    上開施用第一級毒品海洛因、第二級毒品甲基安非他命等罪
    間，犯意各別、行為互殊，應予分論併罰。又查，被告有如
    事實欄所載之前案紀錄暨刑之執行情形，亦有上開前案紀錄
    表在卷可稽。被告於上開有期徒刑執行完畢後，5 年內故意
    再犯本件均有期徒刑以上之罪，均為累犯，各應依刑法第47
    條第1 項之規定加重其刑。爰審酌被告已有施用毒品紀錄，
    且經判處有期徒刑在案，竟又為本件犯行，顯見其未知戒除
    毒癮，意志力薄弱，並考量施用毒品乃自戕行為，所生危害
    非鉅，暨被告坦承施用毒品犯行之犯後態度等一切情狀，量
    處如主文所示之刑，並定應執行刑如主文所示。
三、扣案之海洛因2 包（驗餘淨重0.4618公克）、甲基安非他命
    1 包（驗餘淨重16.3559 公克）均為毒品，已認定如前，而
    扣案之海洛因殘渣袋8 個及甲基安非他命殘渣袋2 個，分別
    均含有難以析離之第一級毒品海洛因成分及第二級毒品甲基
    安非他命成分，均應以毒品視之，爰均依毒品危害防制條例
    第18條第1 項前段之規定宣告沒收銷燬之。另扣案之注射針
    筒1 支、吸食器1 組，則均為被告所有供本件犯罪所用之物
    ，業經被告於本院審理中供述明確，應依刑法第38條第1 項
    第2 款之規定宣告沒收，附此敘明。
四、末按「除被告所犯為死刑、無期徒刑、最輕本刑為三年以上
    有期徒刑之罪或高等法院管轄第一審案件者外，於前條第一
    項程序進行中，被告先就被訴事實為有罪之陳述時，審判長
    得告知被告簡式審判程序之旨，並聽取當事人、代理人、辯
    護人及輔佐人之意見後，裁定進行簡式審判程序」，刑事訴
    訟法第273 條之1 第1 項定有明文。查本件被告涉犯之毒品
    危害防制條例第10條第1 項、第2 項之施用毒品罪，法定本
    刑均非最輕本刑為3 年以上有期徒刑之罪，且被告於本院準
    備程序期日中已就被訴事實為有罪之陳述，經告知被告簡式
    審判程序之旨後，被告及公訴人對於本件改依簡式審判程序
    審理亦均表示無意見，是本院即依前揭刑事訴訟法規定，裁
    定本件進行簡式審判程序，附此敘明。
據上論斷，應依刑事訴訟法第273 條之1 第1 項、第299 條第1
項前段，毒品危害防制條例第10條第1 項、第2 項、第18條第1
項前段，刑法第11條前段、第47條第1 項、第51條第5 款、第38
條第1 項第2 款，判決如主文。
本案經檢察官馬凱蕙到庭執行職務。
中    華    民    國    97    年    5     月    6     日
                  刑事第十四庭  法  官  汪怡君
上列正本證明與原本無異。
如不服本判決，應於送達後十日內敘明上訴理由，向本院提出上
訴狀。
                                書記官  李郁禎
中    華    民    國    97    年    5     月    6     日
附錄本案論罪科刑法條全文：
毒品危害防制條例第10條
施用第一級毒品者，處六月以上五年以下有期徒刑。
施用第二級毒品者，處三年以下有期徒刑。


司法院資訊處製作；財團法人民間司法改革基金會備份。
